【裁判字號】    89,訴,714
【裁判日期】    900719
【裁判案由】    拆屋還地
【裁判全文】
臺灣嘉義地方法院民事裁定  八十九年度訴字第七一四號
    原      告  丁○○
    被      告  戊○○
                丙○○
                庚○○
                乙○○○
                甲○○
                己○○
右當事人間請求拆屋還地事件，本院裁定如左：
    主      文
原告之訴及假執行之聲請均駁回。
訴訟費用由原告負擔。
    理      由
一、本件原告主張：坐落嘉義縣朴子市○○段一０一六─六號土地，為原告丁○○所
    有，惟土地上如嘉義縣水上地政事務所民國八十九年十月十三日複丈成果圖（以
    下稱附圖）所示Ｉ、Ｊ部分之土地上，有地上建物存在，面積分別為０‧０００
    四五六公頃、０‧０００五六三公頃，其中Ｉ部分由被告戊○○建築及使用中，
    Ｊ部分是由訴外人葉登權所建築及使用，而各該地上建物並無任何正當權源占有
    使用，又占有使用人葉登權於民國八十九年九月二十七日死亡，其繼承人有丙○○、庚○○、乙○○○、甲○○、己○○等人，原告本於所有權之作用，自得請
    求被告戊○○及葉登權之繼承人丙○○、庚○○、乙○○○、甲○○、己○○等
    人將該等地上物拆除，並將所占用部份之土地交還原告等語。並聲明：（一）被
    告戊○○應將坐落嘉義縣朴子市○○段一０一六─六號土地如附圖所示Ｉ部分面
    積０．０００四五六公頃地上建物拆除，被告丙○○、庚○○、乙○○○、甲○○、己○○等應將坐落同地號土地如附圖所示Ｊ部分面積０‧０００五六三公頃
    地上建物拆除，並分別將各該部分土地交還原告；（二）訴訟費用由被告負擔；
    （三）原告願供擔保，請准宣告假執行。
二、查本件原告取得坐落嘉義縣朴子市○○段一０一六─六號土地，係依據本院八十
    五年度訴字第六七八號確定判決，而土地上如嘉義縣水上地政事務所民國八十九
    年十月十三日複丈成果圖所示Ｉ、Ｊ部分之土地上，各有地上建物存在，面積分
    別為０‧０００四五六公頃、０‧０００五六三公頃，其中Ｉ部分由被告戊○○
    建築及使用中，Ｊ部分是由訴外人葉登權所建築及使用，雖為被告戊○○所承認
    在卷，然被告戊○○及被告丙○○、庚○○、乙○○○、甲○○、己○○等人之
    被繼承人葉登權，原為八十五年度訴字第六七八號分割共有物判決分割土地同段
    一０一六號土地共有人之一，亦為該確定判決當事人之一，是原告本於該確定之
    分割共有物之判決，即得據以執行請求被告戊○○將坐落嘉義縣太保市○○段一
    ０一六─六地號土地如附圖所示Ｉ部分面積０．０００四五六公頃地上建物拆除
    ，被告丙○○、庚○○、乙○○○、甲○○、己○○等即葉登權之繼承人將坐落
    同地號土地如附圖所示Ｊ部分面積０‧０００五六三公頃地上建物拆除，原告此
    部份請求，即屬本院八十五年度訴字第六七八號分割共有物確定判決效力所及者
    ，原告就同一法律關係提起本件之訴，係就確定判決所及之訴訟標的，再行起訴
    ，依民事訴訟法二百四十九條第一項第七款規定，自應認為不合法，應予駁回。
三、原告此部份請求既經駁回，其假執行之聲請失所附麗，應併予駁回，在此敘明。
四、依民事訴訟法第二百四十九條第一項第七款、第九十五條、第七十八條裁定如主
    文。
中      華      民      國    九十      年      七      月    十九    日
~B臺灣嘉義地方法院民事第二庭
~B    法  官  陳杰正
如對本裁定抗告須於裁定送達後十日內向本院提出抗告狀
中      華      民      國    九十      年      七      月    十九    日
~B    書記官  賴琪玲


司法院資訊處製作；財團法人民間司法改革基金會備份。
